【裁判字號】    95,交易,250
【裁判日期】    950519
【裁判案由】    公共危險
【裁判全文】
臺灣臺北地方法院刑事判決             95年度交易字第250號
公  訴  人  臺灣臺北地方法院檢察署檢察官
被      告  乙○○
上列被告因公共危險案件，經檢察官提起公訴（九十五年度偵字
第三六六七號），因被告於本院準備程序中就被訴事實為有罪之
陳述，經本院合議庭裁定進行簡式審判程序，判決如下：
    主  文
乙○○服用酒類，不能安全駕駛動力交通工具而駕駛，處有期徒
刑參月，如易科罰金，以參佰元折算壹日。
    事      實
一、乙○○曾因多次酒醉駕車觸犯公共危險罪，分別經法院判處
    拘役、罰金等刑罰，詎仍不知悔改，明知其在民國九十五年
    一月十七日晚上在臺北市○○街某餐廳飲用兩瓶啤酒，復駕
    駛車牌號碼七九○一─ＧＶ號自用小貨車回臺北市○○路二
    ○三號店中繼續飲用啤酒若干瓶後，已達酒醉不能安全駕駛
    動力交通工具之程度，猶於九十五年一月十八日二時許，駕
    駛上開自用小貨車行駛於臺北市○○路由西往東方向之內線
    快車道上，途經臺北市○○路二二五巷巷口，適有甲○駕駛
    車牌號碼八五三─ＣＨ號營業用小客車行經該地，詎乙○○
    因喝酒致醉未加注意，在該路口迴轉欲續至永吉路由東往西
    方向之外側車道行駛時，在該路口中央突然倒車，致其所駕
    駛車輛之左後車門板處擦撞甲○所駕駛之營業用小客車右前
    車門及右後三角窗護條而肇事（過失毀損部分不成罪），經
    甲○報警處理，警方測試乙○○呼氣酒精濃度結果，其呼氣
    所含酒精濃度達每公升一點零八毫克。
二、案經臺北市政府警察局信義分局報請臺灣臺北地方法院檢察
    署檢察官偵查聲請以簡易判決處刑，本院認不宜以簡易判決
    處刑，改依通常程序審理。
    理      由
一、前揭犯罪事實，業據被告乙○○於本院審理時坦承不諱，核
    與證人甲○於警詢、偵查時證述相符（證人於偵查中向檢察
    官所為之陳述，業經檢察官令其合法具結，且亦無何顯不可
    信之情況；另被告曾於本院審理時，當庭表示對於證人於警
    詢時所為證述之證據能力不予爭執，而同意作為證據，本院
    審酌上開證詞作成之情況，亦無任何不當情事；從而，依據
    刑事訴訟法第一百五十九條之一第二項、第一百五十九條之
    五第一項規定，證人於警詢、偵查中所為證述，均得作為本
    案之證據），並有警製刑法第一百八十五條之三案件測試觀
    察紀錄表、吐氣酒精濃度測定單據、臺北市政府警察局舉發
    違反道路交通管理事件通知單、交通事故現場圖、談話紀錄
    表、現場照片等件附卷可資佐證。又被告原拒絕酒精濃度測
    試，遲至九十五年一月十八日八時三十四分許，始願意接受
    測試，此參被告警詢筆錄、吐氣酒精濃度測定單據上記載之
    時間即明，而被告於九十五年一月十八日八時三十四分許接
    受酒精濃度測試結果，呼氣酒精濃度尚為每公升一點零八毫
    克，不僅遠逾道路交通安全規則第一百十四條第二款所定飲
    酒後其吐氣所含酒精濃度超過每公升零點二五毫克以上者不
    得駕車之標準，猶見其於酒精濃度測試前駕車且與證人甲○
    發生車禍時，呼氣酒精濃度應較每公升一點零八毫克為高。
    復按測得之呼氣酒精濃度達每公升一毫克時，會導致步態不
    穩、噁心嘔吐、精神混惑不清晰之中度症狀，此有行政院國
    軍退除役官兵輔導委員會臺北榮民總醫院八十八年八月五日
    （八八）北總內字第二六八六八號函附卷可稽。另被告為警
    查獲時，經警進行身體平衡檢測並具體觀察，發現其有腳步
    不穩、步行時左右搖晃、身體無法保持平衡之情形，且於查
    獲、測試或訊問過程中，被告亦呈現語無倫次、含糊不清、
    多話之狀態，此復有刑法第一百八十五條之三案件測試觀察
    紀錄表在卷足憑；況被告未能對道路交通狀況加以掌控，未
    加注意後方來車，逕予倒車導致交通事故發生，故被告不勝
    酒力，已達酒醉且不能安全駕駛動力交通工具之情狀，甚為
    顯然。綜上，本案事證明確，被告犯行堪以認定。
二、核被告所為，係犯刑法第一百八十五條之三之服用酒類不能
    安全駕駛動力交通工具而駕駛罪。爰審酌酒後駕車之危害及
    酒後不應駕車之觀念，已透過學校教育、政令宣導及各類媒
    體廣為介紹傳達各界週知多年，被告對於酒後不能駕車，及
    酒醉駕車之危險性，應有相當之認識，且其曾有多次酒醉駕
    車之前科，分別經法院判處拘役、罰金等刑罰等情，有臺灣
    高等法院被告前案紀錄表在卷可憑，其竟仍未加悔改，明知
    飲酒致醉，不能安全駕駛，猶駕車上路，顯心存僥倖，並乏
    尊重其他用路人生命、財產安全之觀念，兼衡被告智識程度
    、所生危害，及犯後坦認犯行等一切情狀，量處如主文所示
    之刑，並諭知易科罰金之折算標準，資為懲儆。又公訴人雖
    以車牌號碼七九○一─ＧＶ號自用小貨車，為被告犯刑法第
    一百八十五條之三之罪所用之物，而聲請沒收上開車輛，惟
    被告從事送貨工作，上開自用小貨車係供其平日送貨之用，
    為其生財工具，業據被告於本院審理時供承在卷，是沒收上
    開自用小貨車，對於被告之生計顯有影響，且有違比例原則
    ，故本院爰不宣告沒收上開自用小貨車，附此敘明。
據上論結，應依刑事訴訟法第二百七十三條之一第一項、第二百
九十九條第一項前段，刑法第一百八十五條之三、第四十一條第
一項前段，罰金罰鍰提高標準條例第二條，判決如主文。
本案經檢察官詹喬偉到庭執行職務。
中   華   民   國    九十五    年    五   月   十九   日
                      臺灣臺北地方法院交通法庭
                          法  官  劉素如
以上正本證明與原本無異。
如不服本判決，應於判決送達後10日內向本院提出上訴狀（應抄
附繕本）。告訴人或被害人如對於本判決不服者，應具備理由請
求檢察官上訴，其上訴期間之計算係以檢察官收受判決正本之日
期為準。
                          書記官  洪嘉祥
中   華   民   國    九十五    年    五   月   十九   日


司法院資訊處製作；財團法人民間司法改革基金會備份。
